# 应收账款是否该反映合同的支付条款？

提问人：samthesam 时间：2013-12-26 08:27:40
公司提供不动产经营租赁，按年租赁，租赁期从 1 月至 12 月。合同约定，承租方于 7 月份应当付清全年租金。
我们一直的做法是：按月确认租金和应收账款。
审计提出：这种做法 低估了应收账款。根据合同规定， 7 月份时 对方已经有义务支付全年租金。 因此， 7 月份时 应收账款应当全年租金确认完毕，收入还是按月确认，差额计入递延收益或者预收账款。
大家觉得，这样做对吗？
顺便请教下，建造合同或者完工百分比法确认的工程项目，若合同约定完工进度达到30%时，客户应当支付50%款项。 那么，当进度完成30%时， 收入确认30%的总额，应收账款确认30% 还是50%？ 这与我上面提到的情况是否可以类比？
主要的疑惑点是 应收账款的会计确认 是否 应该反映 合同约定的付款条款？ 还是说 应收账款 总是 和收入同步确认？
谢谢

回答人：chenyiwei
你的意见比较合理。虽然约定在 7 月份支付全年租金，但对应于 8 ～ 12 月的租金在实际收到之前，不应同时挂账应收账款和预收账款。这主要是因为 8 ～ 12 月的租金属于待执行合同（具体参阅或有事项准则及其讲解），待执行合同除非构成亏损合同，否则是不应确认资产和负债的。关于待执行合同问题，本版面上有过较多的讨论，有些讨论比较深入，已经涉及到了基本准则中资产、负债的定义和确认条件的运用问题，你可以搜索一下看看。